【裁判字號】    90,上易,207
【裁判日期】    900227
【裁判案由】    竊盜
【裁判全文】
臺灣高等法院臺中分院刑事判決                民國九十年度上易字第二○七號
    上  訴  人
    即  被  告  丙○○
右上訴人，因竊盜案件，不服台灣南投地方法院八十九年度易字第七五一號，中華民
國八十九年十一月十七日第一審判決（起訴案號：台灣南投地方法院檢察署八十九年
度偵字第三四六七號），提起上訴，本院判決如左：
    主      文
上訴駁回。
    事實及理由
一、本案經本院審理結果，認第一審判決認事用法及量刑均無不當，應予維持，並引
    用第一審判決書記載之事實、證據及理由（如附件） 。
二、上訴人即被告丙○○在本院未提出其他有利之證據及辯解，其上訴無理由，應予
    駁回。
三、據上論斷，應依刑事訴訟法第三百七十三條、第三百六十八條，判決如主文。
本案經檢察官丁○○到庭執行職務。
中      華      民      國    九十      年      二      月    二十七    日
                               臺灣高等法院臺中分院刑事第五庭
                                     審判長法  官  袁  從  楨
                                           法  官  郭  同  奇
                                           法  官  胡  森  田
右正本證明與原本無異。
不得上訴。
                                           書記官  王  瑩  澤
中      華      民      國    九十      年      三      月       五     日
                                                                        Ｃ
臺灣南投地方法院刑事判決                          八十九年度易字第七五一號
    公  訴  人  臺灣南投地方法院檢察署檢察官
    被      告  丙○○  男四十七歲（民國○○○年○○月○○○日生）
                        住南投縣信義鄉羅娜村信筆巷四之二號
                        現在臺灣臺中戒治所執行強制戒治中
                        身分證統一編號：Ｓ一0000000號
右列被告因竊盜案件，經檢察官提起公訴（八十九年度偵字第三四六七號），本院判
決如左：
    主  文
丙○○攜帶兇器竊盜，處有期徒刑捌月。
    事  實
一、丙○○民國八十九年九月二十六日中午十二時許，在南投縣竹山鎮○○路旁，見
    甲○○○所有引擎號碼四Ｄ五六Ｊ○○八九一三號、懸掛乙○○所有牌照號碼為
    Ｖ七─三三○七號車牌之自用小貨車一部（該車原車牌號碼為ＱＷ─三八七○號
    ，為甲○○○於八十九年九月十三日上午七時許，在彰化縣北斗鎮○○里○○路
    ○段一九六號前失竊，原車牌二面尚未尋獲）為不詳之人停置該處，意圖為自己
    不法之所有，乘該車車門未鎖之際，以其所有，客觀上足以對人之生命、身體造
    成危險，可供兇器使用之螺絲起子一支（未扣案），強行開啟電門之方式，竊取
    該小貨車，得手後，留供己用。嗣於同年十月二日下午二時二十分許，丙○○駕
    駛前開竊得之小貨車行經南投縣鹿谷鄉○○路○段一五二巷八號前時，為警查獲
    。
二、案經南投縣警察局竹山分局報告灣南投地方法院檢察署檢察官偵查起訴。
    理  由
一、訊據被告丙○○坦白承認有於前揭時地，竊取該小貨車之事實，核與被害人甲○
    ○○於警訊中指述失竊之情節相符，並有卷附之贓物認領保管單一紙、車籍查詢
    報表二件可稽，被告之自白與事實相符，而可採信。至其辯稱：螺絲起子是車上
    原有，長度與鑰匙相當而已云云。惟查被告如何以大型螺絲起子發動車子行竊一
    節，業據被告於警訊中坦白承認，是其所辯顯係避重就輕之詞，要不足採。本案
    事證明確，被告竊犯行堪資認定，應予依法論科。
二、按螺絲起子依社會一般觀念具有危險性，客觀上足以對他人生命、身體發生危險
    ，係屬兇器，被告丙○○持以行竊，核其所為，係犯刑法第三百二十一條第一項
    第三款之攜帶兇器竊盜罪。爰審酌被告有侵占、違反麻醉藥品管理條例及毒品危
    害防制條例之犯罪前科，有台灣高等法院被告全國前案紀錄表一件附卷可參，竟
    不知悔改復為本件犯行，品行不端及犯罪之動機、目的、手段、品行、所生之危
    害及犯罪後之態度等一切情狀，量處如主文所示之刑，以資懲儆。
據上論斷，應依刑事訴訟法第二百九十九條第一項前段，刑法第三百二十一條第一項
第三款，判決如主文。
本案經檢察官謝耀德到庭執行職務。
中      華      民      國    八十九    年      十一    月      十七    日
                            臺灣南投地方法院刑事庭
                                法  官  莊  秋  燕
右正本證明與原本無異。
如不服本判決，應於判決送達後十日內向本院提出上訴狀( 應附繕本 )。「切勿逕送
上級法院」。
         書記官  盧  麗  涓
中      華      民      國    八十九    年      十一    月      十七    日
「告訴人或被害人對於判決如有不服具備理由請求檢察官上訴者，其上訴期間之計算
係以檢察官收受判決正本之日期為準」
附錄本案論罪科刑法條全文：
刑法第三百二十一條第一項
犯竊盜罪而有左列情形之一者，處六月以上五年以下有期徒刑：
一、於夜間侵入住宅或有人居住之建築物、船艦或隱匿其內而犯之者。
二、毀越門扇、牆垣或其他安全設備而犯之者。
三、攜帶兇器而犯之者。
四、結夥三人以上而犯之者。
五、乘火災、水災或其他災害之際而犯之者。
六、在車站或埠頭而犯之者。
前項之未遂犯罰之。


司法院資訊處製作；財團法人民間司法改革基金會備份。
